Inventaris van het archief van de familie Van Oldenbarnevelt, (1449) 1510-1705
Nationaal Archief, Den Haag
- Stukken van persoonlijke aard, A.
  - De aanverwante families, A.b
    - Van Oldenbarnevelt, A.b.1
      - Coop van Oldenbarnevelt († ± 1562), A.VIII
        - Aantekeningen van Jan Botter, prior van de orde van St. Paulus te Amersfoort, van 7 juni 1544, betreffende het overlijden op 7 mei 1544 en het begraven op 12 mei 1544 van Margaretha Botter van Snellenberch, weduwe van Coop van Oldenbarnevelt; met een beschrijving van een drieluik in de St. Joriskerk te Amersfoort, waarop beide echtgenoten staan afgebeeld en waarvan het middenluik de boodschap aan de maagd Maria voorstelt, origineel, 185; 1 stuk
      - Johan van Oldenbarnevelt († ± 1569), A.IX
        Johan van Oldenbarnevelt was richter te Putten. Hij trouwde N.N.
        - Register van de geschillen, die in de periode van 1540-1558 tussen de familie van Dyermen en de familie van Oldenbarnevelt zijn gerezen over de betaling door leden van laatstgenoemde familie aan de eerstgenoemde familie van de cijnspenningen over acht morgen land in Arckemeden, 1540-1542, 1550, 1552, 1554, 1558; met retroacta, 1435, 1458; afschriften, 1558., 186; 2 katernen
          Deels in het Duits.
      - Ernst van Oldenbarnevelt (± 1550- ± 1608), A.X
        Ernst van Oldenbarnevelt was de jongste zoon van Claes van Oldenbarnevelt en Nelle van Wenckum. Hij was dijkgraaf van Arkenheem, collator van de vicarie van het Heilig Kruis altaar te Nijkerk en richter te Nijkerk. Hij trouwde Aeltgen van Wenckum.
        - Akte waarbij het gerecht te Putten op 1 juni 1592 verklaart dat er een overeenkomst is gesloten tussen Ernst van Oldenbarnevelt en Ernst van Hennekeler enerzijds, en Jannitgen Snappers, weduwe van Cosijn van Oldenbarnevelt, en haar zoon Casijn, die tevens voogd is, over haar minderjarige kinderen, anderzijds, over de verdeling van de lasten, die sinds 1591 rusten op de boedel van Claes van Oldenbarnevelt en zijn vrouw Nella van Wencken, authentiek afschrift. Met een bijlage, 1590; authentiek afschrift, 1592., 187; 2 stukken
      - Rijck Aertsn. van Oldenbarnevelt († 1674), A.XI
        Rijck Aertsn. van Oldenbarnevelt was de oudste zoon van Aert Bartholomeus Rijckszn. en Jacoba Jan Passchierszn. dr. Hij was brouwer, schepen en raad te Amersfoort. Hij trouwde in 1627 Cornelia van Leur (1607 -± 1638). Hij hertrouwde in 1639 met Eva Tullingh.
        - Kwitanties van Rijck Aertsn. van Oldenbarnevelt voor zijn zwager Gerrit Thonisn. van 15 maart 1650 en van 28 februari 1652, 1650 en 1652; ---; 1 stuk
          Het betreft hier een foto.
          Het origineel berust bij de familie Tissot van Patot.
    - Van Utrecht, A.b.2
      - Jan Jacobszn. van Utrecht († 1553), A.XII
        Jan Jacobszn. van Utrecht was een zoon van Jacob Janszn. van Utrecht en N.N. Hij was heer van Rodenrijs, De Tempel en Groenevelt, baljuw en dijkgraaf van Delfland. Hij trouwde Maria Storm van Wena.
        - Akte van taxatie door Sasbout Corneliszn., schout, en de schepenen van het ambacht van de Kethel voor Pieter Vranckenzn., ontvanger van de 10e penning, van negen morgen land van Jan Jacobszn. van Utrecht, origineel, [1e helft 16e eeuw]; 188; 1 stuk
        - Akte van dupliek van Jacob en Magdalena van Utrecht en Huybrecht Pouls, verweerders in rau actie enerzijds, in een door Engebrecht Corneliszn. en Adriaen Janszn. van Utrecht, eisers anderzijds, voor het Hof van Holland, Zeeland en West-Friesland aangespannen proces inzake de tussen de gedoteerde en ongedoteerde erfgenamen van wijlen Jan Jacobszn. van Utrecht over de verdeling van de boedel gerezen moeilijkheden, afschrift, (begin 16e eeuw). Met bijlagen, 1548, 1553, 1554, 1556 en 1558-1559; originelen en afschriften, (begin 16e eeuw)., 189; 1 omslag
        - Akte waarbij Thomas Geniets, ontvanger-generaal van de geconfisqueerde goederen in Holland, op 5 februari 1582 de inbeslaglegging van de inkomsten uit de in Holland gelegen goederen, waaronder een rente van de erfgenamen van Jan Jacobszn. van Utrecht, van de in Keulen woonachtige Catharina van Weldam opheft, authentiek afschrift. Met een bijlage, z.j.; authentiek afschrift, 1581., 190; 2 stukken
    - Van Brederode, A.b.3
      - Reinout van Brederode (1567-1633), A.XIII
        Reinout van Brederode was de tweede zoon van Lancelot van Brederode en Adriana van Treslong. Hij was baron van Wesenberg, heer van Veenhuizen, Spanbroek, Oosthuizen, Etershem, Hobreede en Kwadijck, president van de Hoge Raad van Holland en Zeeland, lid van de Ridderschap van Holland en West-Friesland. Hij hertrouwde in 1597 Geertruid van Oldenbarnevelt, overleden in 1601. Hij hertrouwde in 1603 Maria van der Duyn, overleden in 1607, en hertrouwde daarna in 1612 Anna van Lynden, weduwe van Pieter van Berchem, overleden in 1624 om tenslotte in 1630 te hertrouwen met Petronella de Hinojosa.
        - Genealogie, a.
          - Genealogische tabellen van de geslachten van Brederode, Veenhuizen en Van Treslong, origineel, [1580]; 191; 1 stuk
        - Familieleven, b.
          - Akte van huwelijkse voorwaarden tussen Reinout van Brederode, heer van Veenhuizen, raadsheer van de Hoge Raad van Holland, Zeeland en West-Friesland, en Geertruid van Oldenbarnevelt van [23 september 1597], origineel, 192; 1 stuk
        - Eigendommen, c.
          - Lijst van de goederen, die Geertruid van Oldenbarnevelt bij haar huwelijk met Reinout van Brederode op 23 september 1597 heeft ingebracht, waarvan zij op 30 juni 1599 de eigendomsbewijzen van Johan van Oldenbarnevelt hebben ontvangen, gelijktijdig afschrift., 193; 1 stuk
        - Nalatenschap, d.
          - Rekeningen van verschillende personen voor Reinout van Brederode wegens de kosten van de begrafenis van zijn vrouw Geertruid van Oldenbarnevelt, originelen, 1601; 194; 4 stukken
          - Inventaris van de huwelijkse goederen van Geertruid van Oldenbarnevelt van de tijdens haar huwelijk met Reinout van Brederode verworven goederen, de inkomsten uit de verkoop van goederen en van de op de boedel rustende lasten, origineel. Met een bijlage; klad., 1601; 195; 1 stuk
          - Akte waarbij Reinout van Brederode op 4 augustus 1603 verklaart dat zijn schoonvader Johan van Oldenbarnevelt als voogd van zijn dochters hem als medevoogd heeft toegestaan om naast de administratie van de goederen die hij met zijn dochters gemeen heeft in de ambachtsheerlijkheid Spanbroek en in Spierdijk voortaan ook de administratie van haar andere goederen te voeren, 1603; origineel. Met een bijlage, origineel, 1601; 196; 2 stukken
          - Kwitanties van verschillende personen voor Reinout van Brederode voor de betaling voor bewezen diensten aan hem en zijn dochters Adriana en Deliana van Brederode, originelen, 1601-1604; 197; 1 omslag
          - Akte van indemniteit van Adriaan van Weresteijn, raadsheer van het Hof van Holland, Zeeland en West-Friesland, voor juffrouw N.N. van Drogendijck van 21 augustus 1601, waarbij hij de door Reinout van Brederode op 8 januari 1601 aangegane huur van een huis vanaf 1 juli 1601 overneemt, origineel, 198; 1 stuk
          - Aantekeningen inzake de inkomsten van Reinout van Brederode uit de verkoop van huisraad in juli 1601 en mei 1602, originelen, 1601 en 1602; 199; 3 stukken
          - Akte waarbij Reinout van Brederode op 10 mei 1602 een jaarlijkse losrente van 31 pond en vijf schellingen aan zijn dochter Deliana toekent, origineel, 200; 1 charter
          - Akte waarbij Reinout van Brederode op 14 november 1603 een jaarlijkse losrente van 50 pond aan zijn dochters Adriana en Deliana toekent, origineel, 201; 1 charter
          - Rekening van Reinout van Brederode over de periode van 25 juni 1601 tot 14 december 1603, origineel, 202; 1 stuk
          - Kwitanties van Lodewijck van Treslong voor Reinout van Brederode voor de betaling van een jaarlijkse lijfrente en van een jaarlijkse interest van elk 31 gulden en vijf stuivers over de jaren 1601-1604, 1601-1603 en 1605; originelen, 1601-1605; 203; 2 stukken
          - Kwitanties van Johan van der Veken, koopman te Rotterdam, voor Reinout van Brederode over de periode van 17 februari 1601 - 27 april 1604 van het verloop van de interest van een obligatie van zesduizend pond, die wegens de koop van de ambachtsheerlijkheid Spanbroek door Brederode met hem is aangegaan, originelen, 1602-1604; 204; 4 stukken
          - Kwitantie van Joris Joriszn. voor Reinout van Brederode van 14 maart 1605 voor de betaling van de eerste rente over het door zijn zoon Joris Joriszn. de jonge van de voogden van Adriana en Deliana van Brederode te Honsholredijk gekochte huis met erf, origineel, 205; 1 stuk
    - Van der Mijle, A.b.4
      - Cornelis van der Mijle (1578-1642), A.XIV
        Cornelis van der Mijle was de enige zoon van Adriaan van der Mijle en Magdalena van Egmond van de Nijenburg. Hij was ridder, heer van de Mijle, Dubbeldam, Bakkum, Alblas, Bleskensgraaf en St. Anthonispolder, raad van prins Maurits, lid van de Ridderschap van Holland en West-Friesland, ambassadeur te Venetië en Parijs, hoogheemraad van Schieland en curator van de Leidse universiteit. Hij trouwde in 1603 Maria van Oldenbarnevelt, dochter van V (1583-1657).
        - Beheer, a.
          - 's-Gravenhage, a.1
            - Akte van ratificatie door Lamoraal de Ligne, baanderheer van Wassenaer, van 29 december 1616 van de akte van verkoop van 19 december 1616 van het huis van Wassenaer aan Johan van Oldenbarnevelt ten behoeve van diens schoonzoon Cornelis van der Mijle, origineel, 206; 1 stuk
            - Rekening van de meester-timmerman Thonis Lenaertssn. voor Johan van Oldenbarnevelt voor het in de periode van 30 januari-19 december 1617 geleverde hout en aan de tuin van het huis Wassenaer aan de Voorhout verrichte werkzaamheden, origineel, 207; 1 stuk
            - Rekening van de meester-timmerman Thonis Lenaertssn. voor Johan van Oldenbarnevelt voor de in de periode van 16 september 1613 - 8 mei 1616 en van 11 maart 1617 - 14 maart 1618 aan het huis van Wassenaer aan de Kneuterdijk te ' s-Gravenhage uitgevoerde verbouwingen, originelen, 1616 en 1618; 208; 1 katern en 1 stuk
            - Akte van een op 20 januari 1618 door Johan van Oldenbarnevelt met zijn schoonzoon Cornelis van der Mijle gesloten overeenkomst inzake het afscheiden van het erf en het huis van Naaldwijk en het huis van Wassenaer, concept en origineel. Met bijlagen, 1616; authentieke afschriften, 1618., 209; 3 stukken
            - Akte van taxatie door C. van 't Wout, Frederick van Winde en Pieter Aronsn. Norwith op 26 oktober en 15 november 1655 van de huizen van Adriaen van der Mijle en van Abraham van Beveren, heer van Barendrecht, en de daarbij behorende grond, afschrift, [1655]., 210; 1 stuk
            - Akte van de voorwaarden waarop Anthonis van Wevelinckhoven namens Pieter de Sallengre, rentmeester en procureur van de erfgenamen van wijlen Maria van Utrecht, het huis van Wassenaer op 17 januari 1659 op een openbare veiling te koop aanbiedt, authentiek afschrift, 1669, 211; 1 stuk
            - Stukken betreffende de verpondingen over het huis aan de Voorhout met de daarbij behorende grond, dat in bezit is van (de erfgenamen van) Cornelis van der Mijle en van de erfgenamen van Maria van Oldenbarnevelt, 1628, 1658 en 1662-1668; afschriften, [1670]., 1628-1668; 212; 3 stukken
          - Overige bezittingen, a.2
            - Akte van conclusie van eis van de Hoge Raad van Holland en Zeeland in het proces tussen Hans Cracht, baron van Milendonck, echtgenoot van Maria Doubleth, weduwe van Reinier van Naeldwijck, gesubstitueerde erfgename van wijlen haar man, eiseres in rau actie enerzijds, tegen Jacques de Ferrand, heer du Thil, echtgenoot van Adriana Catharina van Naeldwijck, en de voogden van Ida Margaretha van Losecaet en van Machteld Adriana van Renoij, dochters van Maria van Naeldwijck, verweerders anderzijds, waarbij gesteld wordt dat Maria Doubleth de helft van de heerlijkheid De Tempel, het overschot van de inkomsten uit de verkoop van de hofstad Rodenrijs, het vruchtgebruik van de heerlijkheden Brantwijck en Gijbeland, de lijftocht van de helft van het huis Ockenburg te Rijswijk en de inkomsten uit de landerijen in Nieuland samen met driekwart deel van alle allodiale goederen van Reinier van Naeldwijck toekomt en dat de verweerders het andere kwart daarvan toebehoort en dat zij daarmee alsnog zullen worden beleend, afschrift, (eind 17e eeuw)., 1668; 213; 1 stuk
            - Akte van conclusie van eis van het Hof van Holland, Zeeland en West-Friesland in het proces tussen Petronella van Wassenaer, douairière van der Mijle, als voogdes, Philips van Goltsteijn, echtgenoot van Maria Richesnevoisin des Loges, erfgenamen van Maria van Oldenbarnevelt, douairière van der Mijle, eisers enerzijds, en Jacques de Ferrand, heer du Thil, echtgenoot van Adriana Catharina van Naeldwijck, Hans Cracht, baron van Milendonck, echtgenoot van Maria Doubleth, moeder en voogdes, en Johan Breugel, medevoogd van Adriaen van Naeldwijck de jonge, en Adriaen Buys van Wevelinckhoven voor hemzelf en namens Alexander van Wevelinckhoven, als voogden van Ida Margaretha van Losecaet, en Zeger ten Holten,voogd van Machteld Adriana van Renoij, erfgenamen van Françoise van Oldenbarnevelt en van Adriaen van Naeldwijck, gedaagden anderzijds, waarbij gesteld wordt dat de beslaglegging van de onder kommies Johan Breugel berustende kooppenningen van de hofstad Rodenrijs gehandhaafd moet blijven tot er cautie is gesteld of er betaald is en dat zij de obligaties moeten betalen of ook daarvoor een passende borg moeten storten, afschrift, (eind 17e eeuw), [1668]; 214; 1 stuk
        - Nalatenschap, b.
          - Akte van huwelijkse voorwaarden tussen Cornelis van der Mijle, heer van Bleskensgraaf en Maria van Oldenbarnevelt van 16 januari 1603, concept, 215; 1 stuk
          - Uittreksels uit het testament van Cornelis van der Mijle en Maria van Oldenbarnevelt van 23 maart 1641 en uit de daarop volgende codicillen van 5 juli 1655 en van 6 en 7 april 1657; afschriften, (eind 17e eeuw); 216; 1 stuk
    - Van Naeldwijck, A.b.5
      - Adriaen van Naeldwijck (1605-1660), A.XV
        Adriaen van Naeldwijck was een zoon van Johan van Naeldwijck en Anna van Culemborch. Hij was heer van De Tempel en van Berkel en Rodenrijs, drost van stad en graafschap Leerdam, en erfmaarschalk van Holland. Hij trouwde in 1628 Jacoba Françoise van Oldenbarnevelt, dochter van V (1610 - ± 1645).
        - Akte van ontzegeling door Cornelis Beeck, Jacob Boeth en Johan Heijcop, schepenen van de stad en het graafschap Leerdam, van 27 april en 18 mei 1661 op verzoek van de erfgenamen van Adriaen van Naeldwijck,te weten Adriaen van der Mijle, voogd van Reinier van Naeldwijck, Boudewijn van Renoij, echtgenoot van Anna Maria van Naeldwijck, en Johan Theodoor van Dam, echtgenoot van Adriana Catharina van Naeldwijck, van het testament van Adriaen van Naeldwijck van 20 oktober 1659, het codicil van 1 november 1659 en het testament van 8 april 1660; afschriften 1664. Met een bijlage, 1659; afschrift, 1664., 217; 3 stukken
    - Van Dompselaer, A.b.6
      - Jan van Dompselaer, A.XVI
        - Stuk houdende een advies van Henrick van Sijl, raadsheer, Marten van der Meer en Otto Schrasser, advocaten van het Hof van Utrecht, aan de gezanten van de Ridderschap en de steden van de Veluwe van 19 mei 1613 om Jan van Dompselaer als riddermatig te beschouwen en zijn bezit van het jachtrecht op hazen en veldhoenders als rechtmatig bezit te handhaven, 1613; met bijlagen, 1597; afschriften, (begin 17e eeuw). Met bijlagen, 1471, 1479, 1484, 1596 en 1597; afschriften, 218; 1 omslag
      - Dirck Janszn. van Dompselaer, A.XVII
        - Bijlagen gediend hebbend tot het door de landdag van de Veluwe in 1655 ingestelde onderzoek naar de riddermatigheid van Dirck Janszn. van Dompselaer in verband met de rechtmatigheid van het bezit van het jachtrecht op hazen en veldhoenders, afschriften, 1655 en (eind 17e eeuw), 1597 en z.j.; 219; 2 stukken
      - Herman en Johan van Dompselaer, A.XVIII
        - Sententie van het jachtgericht in de Veluwe van 10 januari 1679 in het proces tussen Godard Adriaan van Reede, heer van Ginckel, luitenant-opperjachtmeester van Gelderland, enerzijds, en Herman en Johan van Dompselaer, scholt van het ambt Barneveld, anderzijds, waarbij laatstgenoemden als vanouds erkende edelen het jachtrecht op hazen en veldhoenders alsnog krijgen toegewezen, authentiek afschrift, [1679]. Met bijlagen, 1675 en [1679]; origineel en afschrift, 220; 1 charter en 4 stukken
          Eén bijlage in tweevoud.
        - Akte waarbij Herman van Dompselaer op 9 april 1705 verklaart bewijsstukken van Diderick van Dompselaer, scholt van Barneveld, te hebben geleend ten behoeve van het opstellen van een "remonstrantie" en een genealogie van het geslacht Van Dompselaer, afschrift, (begin 18e eeuw), 221; 1 stuk
    - Coopal, A.b.7
      - Jan Jacobsn. Coopal, A.XIX
        - Akte van verkoop door Jan Thomasn. Groen ten overstaan van Pieter Lievesn. van Coppenol, schout, Cornelis Jansn. Schrieck en Aelt Gerritsn. van Stroomvoort, schepenen van Naarden, aan Jan Jacobsn. Coopal, burgemeester van Naarden, op 29 april 1651 van een stuk land bij het duintje van Claes van Dalen, origineel, 222; 1 charter
        - Akte van verkoop door Jacob Franckensn. en Harmen de Fremery, curators van de boedel van wijlen Rijck Elbertsn. Muijs, ten overstaan van Jan Gansnabel Tengnagel, schout, Dirck Bergh en Anthonis Reyersn. Tullingh, schepenen vanNaarden, aan Bartgen Hendricks, weduwe van oud-burgemeester Jan Jacobsn. Coopal, op 28 februari 1661 van een stuk land in de duinen, origineel, 223; 1 charter
        - Akte van verkoop door Jan en Aeltgen Gijsbertsn., erfgenamen van Gijsbert Theunisn. Rademaecker, inwoner van Hilversum, ten overstaan van Jan Gansnabel Tengnagel, schout, Ewout Anthonisn. Bloemendael en Jan Lambertsn. Delhee, schepenen van Naarden, aan Bartgen.Hendricks, weduwe van oud-burgemeester Jan Jacobsn. Coopal, op 10 juli 1676 van drie akkers, origineel, 224; 1 charter
      - Johan Coopal, A.XX
        - Akte van verkoop door Johan Coopal, burgemeester van Naarden, en Pieter de Fremery, curators van de boedel van wijlen Cornelis Gerrit Aertsn., ten overstaan van Jan Gansnabel Tengnagel, schout, Jan van Deuren en Jan van Schagen, schepenen van Naarden, aan Gerrit Anthonisn. van de Wereldt op 22 juni 1677 van een kamp bouwland aan de Laarderweg, origineel, 225; 1 charter
        - Akte van verkoop door Cornelis Brouwer, oud-burgemeester van Naarden, curator van de boedel van wijlen Marten Elbertsn., ten overstaan van Jan Gansnabel Tengnagel, schout, Jacob Tol en Gijsbert Stevensn. Tullingh, schepenen van Naarden, aan Johan Coopal op 3 augustus 1679 van een stuk bouwland in de duinen, origineel, 226; 1 charter
    - Brouwer, A.b.8
      - Gerrit Anthonisn. Brouwer, A.XXI
        - Akte van verkoop door Theunis Jacobsn. en Hubert van Schadijck, voogden van Emmetgen Jansdr., weeskind van Jan Reijersn. van der Mare en Brantgen Jacobs, ten overstaan van Hendrick Ploos, schout, Jan Cornelisn. Schrieck en Lambert Reijersn., schepenen van Naarden, aan Gerrit Anthonisn. Brouwer op 22 mei 1659 van het huis "Het Witte Paert" in de Voorstraat, origineel, 227; 1 charter
        - Akte van verkoop door Gerrit Anthonisn. Brouwer ten overstaan van Jan Gansnabel Tengnabel, schout, Jan Roos en Aelt Gerritsn. van Stroomvoort, schepenen van Naarden, aan Willem Vincenten op 12 oktober 1669 van een huis met een brouwerij en enkele onroerende goederen, gelegen aan de Turfpoortstraat in Naarden, origineel, 228; 1 charter
      - Cornelis Brouwer, A.XXII
        - Akte van verkoop door Cornelis Nachtglas en Jacob Ploos, burgemeesters van Naarden, ten overstaan van Adolff Heshuijsen, schout, Gijsbert van Haert en Tobias Maes, schepenen van Naarden, aan hun collega Cornelis Brouwer op 24 januari 1692 van een kamp bouwland aan de Kerkweg bij de brug over de Houtvaart bij Bussum, origineel, 229; 1 charter
        - Akte van verkoop door Jan Reijertsn. Tullingh, gasthuismeester van Naarden mede namens de overige gasthuismeesters, ten overstaan van Adolff Heshuijsen, schout, Gijsbert Tullingh en Tobias Maes, schepenen van Naarden, aan Cornelis Brouwer, presidentburgemeester van Naarden, op 3 augustus 1696 van het Gasthuis, origineel, 230; 1 charter
- Stukken van zakelijke aard, B.
  - Breukelen, B.1
    - De ridderhofstad Gunterstein, a.
      - Verwerving, 1.
        - Cartularium van het huis, de ridderhofstad en de ambachtsheerlijkheid van Gunterstein te Breukelen,; authentieke afschriften, 1612 en 1617., 1611, 1612 en 1617; 231; 1 katern
          Op het schutblad staan aantekeningen van Oldenbarnevelt over de bewoners van het huis Gunterstein in de jaren 1386-1611.
      - Beheer, 2.
        - Brief van Engelbert Botter van Snellenberch aan Johan van Oldenbarnevelt van 14 oktober 1613, betreffende het bemesten van land bij de ridderhofstad Gunterstein, het verleggen van het Zandpad langs de Vecht naar een ouder tracé, het uitgraven van een verlande sloot en de verkoop van fruit, origineel, 232; 1 stuk
          RGP 108, pp. 573-574.
      - Financiën, 3.
        - Kwitantie van Dirck Hendrikssn. voor Johan van Oldenbarnevelt voor de betaling van de gedurende de jaren 1612 tot 1614 voor beplanting bij de ridderhofstad Gunterstein geleverde bomen en struiken, origineel, 1615; 233; 1 stuk
        - Rekening van Jan Jacobsn. Brouwer voor Johan van Oldenbarnevelt voor het door hem in de periode van 14 juni 1613 tot 19 juni 1615 aan de ridderhofstad Gunterstein geleverde bier, origineel, 234; 1 stuk
        - Rekening van Odilia van Oldenbarnevelt, bewoonster van de ridderhofstad Gunterstein, voor haar broer Johan van Oldenbarnevelt van de verbouwingskosten, origineel. Met bijlagen, 1614 en 1615., 235; 6 stukken
        - Kwitantie van Jan Corneliszn. de Rijck voor Odilia van Oldenbarnevelt van 18 juni 1615 voor de betaling van berk- en rijshout, origineel, 236; 1 stuk
        - Aantekeningen betreffende door Johan van Oldenbarnevelt aan zijn zuster Odilia van Oldenbarnevelt voor het beheer van de ridderhofstad Gunterstein gedane voorschotten en betreffende de ontvangst van een bedrag van Jan Jacobsen Brouwer, klad en origineel, [1615]; 237; 2 stukken
    - De ambachtsheerlijkheid Gunterstein, b.
      - Rekest van Johan van Oldenbarnevelt aan de deken en kapittelheren van de St. Petersabdij te Utrecht om tegen een redelijke vergoeding de ridderhofstad Gunterstein met de daarbij behorende zeven morgen land als afzonderlijk ambachtsheerlijkheid te willen afscheiden en erkennen, afschrift, begin 17e eeuw), [1617]; 238; 1 stuk
        Zie hiervoor ook inv.nr. 231.
      - Rekest van Johan van Oldenbarnevelt aan de Staten van Utrecht om de hem door de kapittelheren van de St. Petersabdij te Utrecht verleende erkenning van de ridderhofstad Gunterstein met zeven morgen land als ambachtsheerlijkheid en deugdelijke jurisdictie te willen bevestigen, minuut, [1617]; 239; 1 stuk
    - Aangrenzende bezitting van een derde, c.
      - Aantekening betreffende het transport door Jan Janssn., gerechtsman van de St. Petersabdij te Utrecht, aan zijn schoonvader Cornelis Peterssn. Bout op 20 juli 1599 van een door hem op 28 januari 1596 van Heynrick Huygenssn. Struys, inwoner van Utrecht, aan de Vecht gelegen gekocht huis met erf, authentiek afschrift. Met een bijlage, 1596; afschrift, 1599., 240; 2 stukken
  - 's-Gravenhage, B.2
    - Het huis van Naaldwijk aan het Voorhout, a.
      - Verwerving, 1.
        - Akte van verkoop door Jacob Boonen, raadsheer van Karel, graaf van Aremberg, ten overstaan van Govaert van Duijnen en Johan Quartelaer, schepenen van 's-Gravenhage, op 13 juli 1610 aan Johan van Oldenbarnevelt van het huis van Naaldwijk met toebehoren, met bijlagen, 1382 en 1447; authentiek afschrift, 1669., 241; 1 stuk
      - Beheer, 2.